【裁判字號】    91,易,2112
【裁判日期】    920630
【裁判案由】    竊盜
【裁判全文】
臺灣桃園地方法院刑事判決                        九十一年度易字第二一一二號
    公  訴  人  臺灣桃園地方法院檢察署檢察官
    被      告  乙○○
右列被告因竊盜案件，經檢察官提起公訴（九十一年度偵字第一七五二０號），本院
判決如左‥
    主  文
乙○○，竊盜，累犯，處有期徒刑拾月。
    事  實
一、乙○○前曾於民國（下同）八十六年四月十六日因竊盜案件，為台灣台南地方法
    院判處有期徒刑一年，八十六年八月二十五日確定，八十六年十月九日入監服刑
    ，八十七年九月十五日縮短刑期出監，執行完畢，猶不知悔改，於九十一年九月
    二十一日中午十二時許，在桃園縣八德市○○路○段七九四號７〡１１便利商店
    內，意圖為自己不法之所有，著手竊取店內之蔘茸酒一瓶，置於褲袋內，於步出
    店門時，為店長甲○○發現令其交出酒來，詎黃某不予理會逕自往對面巷道逃逸
    ，甲○○旋自後追趕至桃園縣八德市○○街十八號大忠國小附近與路人聯手逮捕
    乙○○，送警究辦。
二、案經桃園縣警察局八德分局移報臺灣桃園地方法院檢察官偵查起訴。
    理  由
一、右開事實，訊據被告乙○○固坦承不諱，核與被害人甲○○供述相符，並有贓物
    據一紙可稽，事證至確，惟辯稱有精神分裂症云云。此經囑託行政院衛生署桃園
    療養院就被告行為時之精神狀態為鑑定，結論為被告涉案當時之精神狀態應未達
    精神耗弱之程度，有該院九十二年五月二十九日九十二桃療醫字第００二四九六
    號鑑定報告書可稽，是被告所辯委無可採，其犯行至堪認定。
二、核被告所為係犯刑法第三百二十條第一項竊盜罪。其曾有如事實欄所述之前案執
    行紀錄，有台灣高等法院被告全國前案紀錄表可稽，五年內再犯本件有期徒刑以
    上之罪，為累犯，應加重其刑。爰審酌被告犯罪之動機、目的、手段及其品性、
    生活狀況、智識程度、犯罪所生之損害、犯罪後態度等一切情狀，量處如主文所
    示之刑，以資懲儆。
據上論斷，應依刑事訴訟法第二百九十九條第一項前段、刑法第三百二十條第一項、
第四十七條，罰金罰鍰提高標準條例第一條，判決如主文。
本案經檢察官陳志全到庭執行職務。
中      華      民      國      九十二      年    六    月    三十      日
                                臺灣桃園地方法院刑事第一庭
                                    法  官   潘 政 宏
右正本證明與原本無異。
如不服本判決，應於判決送達後十日內向本院提出上訴狀( 應附繕本 )，上訴於
臺灣高等法院。
                                    書記官   王 月 香
中        華        民        國   九十二   年     七     月     一     日
附錄論罪科刑法條
中華民國刑法第三百二十條
意圖為自己或第三人不法之所有，而竊取他人之動產者，為竊盜罪，處五年以下有期
徒刑、拘役或五百元以下罰金。
意圖為自己或第三人不法之利益，而竊佔他人之不動產者，依前項之規定處斷。
前二項之未遂犯罰之。


司法院資訊處製作；財團法人民間司法改革基金會備份。
